Config:
  hfst:
    Gen: ../../../src/generator-dict-gt-norm.hfst
    Morph: ../../../src/analyser-dict-gt-norm.hfst
  xerox:
    Gen: ../../../src/generator-dict-gt-norm.xfst
    Morph: ../../../src/analyser-dict-gt-norm.xfst
    App: lookup

Tests:


  Verb - pohteđ: # generated paradigm
    pohteđ+V+Inf: pohteđ
    pohteđ+V+Ind+Prs+Sg1: poovtám
    pohteđ+V+Ind+Prs+Sg2: poovtáh
    pohteđ+V+Ind+Prs+Sg3: pohtá
    pohteđ+V+Ind+Prs+Du1: pohteen
    pohteđ+V+Ind+Prs+Du2: pohtevettee
    pohteđ+V+Ind+Prs+Du3: pohtev
    pohteđ+V+Ind+Prs+Pl1: pohtep
    pohteđ+V+Ind+Prs+Pl2: pohtevetteđ
    pohteđ+V+Ind+Prs+Pl3: pohteh
    pohteđ+V+Ind+Prt+Sg1: pohtim
    pohteđ+V+Ind+Prt+Sg2: pohtih
    pohteđ+V+Ind+Prt+Sg3: poovtij
    pohteđ+V+Ind+Prt+Du1: poovtijm
    pohteđ+V+Ind+Prt+Du2: poovtijd
    pohteđ+V+Ind+Prt+Du3: poovtijn
    pohteđ+V+Ind+Prt+Pl1: poovtijm
    pohteđ+V+Ind+Prt+Pl2: poovtijd
    pohteđ+V+Ind+Prt+Pl3: pohtii
    pohteđ+V+Cond+Prs+Sg1: povtáččim
    pohteđ+V+Cond+Prs+Sg2: povtáččih
    pohteđ+V+Cond+Prs+Sg3: povtáččij
    pohteđ+V+Cond+Prs+Du1: povtáččáim
    pohteđ+V+Cond+Prs+Du2: povtáččáid
    pohteđ+V+Cond+Prs+Du3: povtáččáin
    pohteđ+V+Cond+Prs+Pl1: povtáččijm
    pohteđ+V+Cond+Prs+Pl2: povtáččijd
    pohteđ+V+Cond+Prs+Pl3: povtáččii
    pohteđ+V+Pot+Sg1: pohteem
    pohteđ+V+Pot+Sg2: pohteeh
    pohteđ+V+Pot+Sg3: poohtiš
    pohteđ+V+Pot+Du1: pohtižeen
    pohteđ+V+Pot+Du2: poohtišvettee
    pohteđ+V+Pot+Du3: pohtižává
    pohteđ+V+Pot+Pl1: pohtižep
    pohteđ+V+Pot+Pl2: poohtišvetteđ
    pohteđ+V+Pot+Pl3: pohtižeh
    pohteđ+V+Imprt+Sg2: povte
    pohteđ+V+Imprt+Sg3: povtos
    pohteđ+V+Imprt+Du1: pohtoon
    pohteđ+V+Imprt+Du2: pohtee
    pohteđ+V+Imprt+Du3: pohtoos
    pohteđ+V+Imprt+Pl1: pohtoop
    pohteđ+V+Imprt+Pl2: pohteđ
    pohteđ+V+Imprt+Pl3: pohtoos
    pohteđ+V+Ind+Prs+ConNeg: povte
    pohteđ+V+Ind+Prt+ConNeg: pohtám
    pohteđ+V+Cond+Prs+ConNeg: pohtáččii
    pohteđ+V+Pot+ConNeg: povtáa
    pohteđ+V+PrsPrc: pohtee
    pohteđ+V+PrfPrc: pohtam
    pohteđ+V+Actio: pohtem
    pohteđ+V+Actio+Ess: pohtemin
    pohteđ+V+Actio+Loc: pohtemist
    pohteđ+V+Actio+Ill: pohtemân
    pohteđ+V+Actio+Com: povtedijn
    pohteđ+V+VAbess: povtehánnáá
